臺灣高雄地方法院民事判決　　　　　　　 100年度親字第88號
原　　　告　陳正論
被　　　告　陳詩敏
法定代理人　李娟容
上列當事人間請求確認親子關係不存在事件，本院於中華民國10
0年8月9日言詞辯論終結，判決如下：
    主  文
確認原告與被告間之親子關係不存在。
訴訟費用由被告負擔。
    事實及理由
甲、程序方面：
    本件原告陳正論雖為被告陳詩敏（民國87年1月27日出生）
    之父，然本件確認親子關係不存在之訴，既係由原告起訴提
    起，原告自不得兼其子即被告陳詩敏之法定代理人，而應由
    被告之母李娟容任被告之法定代理人並代為本件訴訟行為，
    合先敘明。
乙、實體方面：
一、原告主張：原告與被告陳詩敏之母李娟容於81年間開始認識
    交往，後李娟容在87年1月27日生下被告陳詩敏，原告嗣於9
    3年8月4日認領被告陳詩敏為其子，並約定被告陳詩敏從父
    姓及由原告擔任監護人。然於100年2月23日原告及被告陳詩
    敏在高雄榮民總醫院作親子鑑定，經由高雄榮民總醫院鑑定
    報告證明被告陳詩敏非原告所親生。原告已告知被告陳詩敏
    生母李娟容，李娟容也口頭答應要將被告陳詩敏姓名及監護
    權更改，為此，爰依民事訴訟法第247條規定提起本件訴訟
    等語。並聲明：求為判決如主文所示。
二、被告陳詩敏、及其法定代理人李娟容則均以：對原告的請求
    沒有意見，同意原告的請求等語。
三、又人事訴訟攸關社會公益，為使人類社會生活之基本身分關
    係真實發現，故人事訴訟中採用職權探知主義，有關認諾效
    力之規定不適用之，是本件被告雖認諾原告之請求，法院仍
    不得逕為被告敗訴之判決。
四、按確認法律關係之訴，非原告有即受確認判決之法律上利益
    者，不得提起之；確認證書真偽或為法律關係基礎事實存否
    之訴，亦同。前項確認法律關係基礎事實之存否之訴，以原
    告不能提起他訴訟者為限，民事訴訟法第247條第1、2項定
    有明文。查實務上對於親子間之身分關係能否據以提起確認
    之訴，頗有爭議，並為保持身分關係之安定性而多採保留之
    態度，然現今醫學科技發達，父母子女之血緣關係，均可經
    由醫學科技之鑑定，確定其親子血緣關係，而民事訴訟法第
    247條於89年2月9日修正時，已擴大其適用範圍，即就法律
    關係基礎事實存否亦得提起確認之訴，是就現今醫學技術已
    足以鑑定親子間之血緣關係、身分關係確定之重要性及上開
    民事訴訟法第247條擴大確認之訴適用範圍之立法意旨以觀
    ，應有准許確認親子關係存否之訴，以解決任何不明之親子
    關係之必要，除杜爭執外，亦維持家庭間之信賴與和諧，是
    原告提起本件確認親子關係不存在之訴，依諸上開民事訴訟
    法第247條之規定，並無不合，核先敘明。
五、經查，原告前揭主張業經其提出戶籍謄本2件、行政院高雄
    榮民總醫院過敏免疫風濕科親子鑑定報告書1件為證，且依
    上開親子鑑定報告書所載結論：「1、所分析的16組基因位
    點的結果中，共有7組不符合孟德爾遺傳定律。2、根據以上
    16  組基因位點的分析結果可以排除陳詩敏與陳正論之親子
    關係。」堪認原告與被告間並無親子血緣關係存在，從而原
    告訴請確認其與被告間之親子關係不存在，為有理由，應予
    准許。
六、據上論結，本件原告之訴為有理由，依民事訴訟法第78條，
    判決如主文
中    華    民    國     100     年    8    月   23   日
                  家事法庭  法  官  廖家陽
以上正本，係照原本作成。
如不服本判決，應於送達後20日內，向本院提出上訴狀並表明上
訴理由，如於本送達前提起上訴者，應於判決送達後10日內補提
上訴理由書（須附繕本）。如委任律師提起上訴者，應一併繳納
上訴裁判費。
中    華    民    國     100     年    8    月   23   日
                            書記官  邱靜銘